臺灣桃園地方法院民事裁定　　　　　　　100年度聲字第351號
聲　請　人　賴文龍
上列聲請人因與江秉誠等間請求損害賠償事件，聲請法官迴避，
本院裁定如下：
    主  文
聲請駁回。
    理  由
一、按遇有下列各款情形，當事人得聲請法官迴避：(1)法官有前
    條所定之情形而不自行迴避者。(2)法官有前條所定以外之情
    形，足認其執行職務有偏頗之虞者。當事人如已就該訴訟有
    所聲明或為陳述後，不得依前項第2 款聲請法官迴避；但迴
    避之原因發生在後或知悉在後者，不在此限，民事訴訟法第
    33條定有明文。且聲請法官迴避，應舉其原因，向法官所屬
    法院為之。前項原因及第33條第2 項但書之事實，應自為聲
    請之日起，於3 日內釋明之，民事訴訟法第34條第1 項、第
    2 項亦有明文。所謂因釋明而應提出之能即時調查之證據，
    係指當事人於釋明其事實上之主張時，應同時提出可供法院
    得隨時進行調查之證據而言，故當事人如未同時提出供釋明
    用之證據，法院自無裁定限期命其補正之必要（最高法院75
    年台抗字第453 號裁定意旨可供參考）。又按民事訴訟法第
    33條第1 項第2 款規定法官有應自行迴避而不自行迴避以外
    之情形，足認其執行職務有偏頗之虞，據而聲請法官迴避者
    ，應以法官對於訴訟標的有特別利害關係，或與當事人之一
    造有密切之交誼或嫌怨，或基於其他情形客觀上足疑其為不
    公平之審判者為其原因事實，若僅憑當事人之主觀臆測，或
    不滿意法官進行訴訟遲緩，或認推事指揮訴訟欠當，則不得
    謂其有偏頗之虞，最高法院69年台抗字第457 號判例意旨足
    供參照。
二、本件聲請意旨略以：聲請人對被告江秉誠等所提起之鈞院99
    年度醫字第5 號損害賠償事件，承審之林靜梅法官不願意調
    查如聲請人於上開訴訟中以民事聲請訴訟救助（二）狀所載
    欲聲請調查之證據及傳喚證人、關係人、鑑定人等事項，即
    欲結案。而因須調查以上證據，始能推斷本件訴訟之被告有
    無侵權行為，亦為本件聲請人能否勝訴之關鍵；換句話說，
    如果不調查以上證據，則無法判斷有無侵權行為，那麼聲請
    人必然敗訴，既然承審法官不調查上述關鍵證據，便屬執行
    職務有偏頗之行為，且擺明不讓聲請人勝訴。為此，爰依法
    聲請法官迴避，且法官經聲請迴避者，於該訴訟事件終結前
    ，應停止訴訟程序等語。
三、經查，聲請人雖以上開事由指稱本院99年度醫字第5 號訴訟
    事件之承審法官有偏頗執行職務之情，惟迄未提出能供即時
    調查之證據，以資釋明法官執行職務確有偏頗之虞，揆諸首
    揭法律規定，其聲請法官迴避，於法已有未合，難以准許。
    況調查證據及認定事實為法院之職權，法院斟酌全部辯論意
    旨及證據之結果，對於不必要之證據方法，原可衡情捨棄，
    不受當事人請求之拘束；證據調查原由審理事實之法院衡情
    裁量，若認事實已臻明瞭，自可即行裁判，無庸再為調查；
    另證人之應否傳喚，除於釋明事實關係有必要者外，法院本
    可衡情酌定，故法院就當事人所聲明各種證據方法中，僅調
    查其重要者，而於非必要者捨置不問，原難指為違法，最高
    法院19年上字第889 號、18年上字第1066號判例意旨亦可參
    照。可知容納當事人調查證據及傳喚證人之聲請等，本屬承
    審法官之訴訟指揮權限，且承審法官若認事實已臻明瞭，亦
    無庸再為調查，即可裁判之。本件聲請人所指摘之上述事項
    ，既均係持承審法官就證人或證據之調查程序等指揮情事，
    為聲請法官迴避之事由，依上揭說明，亦與聲請法官迴避之
    要件顯屬不符。又經本院依職權調閱上開訴訟事件之卷宗，
    聲請人於民國100 年8 月19日提出本件法官迴避之聲請前，
    承審法官已於同年月17日定期於同年9 月14日續行辯論，則
    聲請人所稱承審法官不欲調查證據即想結案乙節，與上開訴
    訟實際程序之進行情形亦有不合，自屬聲請人一己之主觀臆
    測，委無可採。此外，本件復查無其他足認承審法官執行職
    務有偏頗之虞之情事；聲請人復未能另行釋明承審法官與其
    所審理之前揭民事事件，有何特別利害關係，或與當事人之
    一造有何交誼或嫌怨，或基於其他客觀上足疑其有不公平審
    判之虞之情形。從而，本件聲請，揆諸首揭法律規定及說明
    ，於法不合，不應准許。
四、爰裁定如主文。
中    華    民    國  100     年    12    月    30    日
            民事第二庭    審判長法  官  劉克聖
                                法  官  高明德
                                法  官  張震武
上列正本證明與原本無異
如不服本裁定應於送達後10日內向本院提出抗告狀，並應繳納抗
告費新臺幣1,000 元。
中    華    民    國  100     年    12    月    30    日
                                書記官  顏伯儒